【裁判字號】    98,上易,1173
【裁判日期】    980731
【裁判案由】    毀損等
【裁判全文】
臺灣高等法院刑事判決                98年度上易字第1173號
上  訴  人  乙○○
被      告  丙○○
上列上訴人即被告之配偶因被告毀損等案件，不服臺灣板橋地方
法院97年度易字第3718號，中華民國98年3月25日第一審判決（
起訴案號：臺灣板橋地方法院檢察署97年度偵字第29952號），
提起上訴，本院判決如下：
    主  文
上訴駁回。
    理  由
一、按提起第二審之上訴，其上訴書狀應敘述具體理由，為第二
    審上訴必備之程式。此觀民國96年7月4日修正公布刑事訴訟
    法第361條第2項之規定甚明。倘上訴理由之敘述未合乎具體
    之要求者，其上訴即屬同法第367條前段所定「上訴不合法
    律上之程式」，第二審法院應依同法第372條前段之規定，
    以判決駁回之。至其理由之具體與否，屬第二審法院審查範
    圍，不在第一審法院命補正之列，上訴書狀如已敘述理由，
    無論其具體與否，即無待其補提理由書或命補正之問題。此
    與上訴書狀全未敘述上訴理由者，第一審法院依刑事訴訟法
    第361條第3項之規定，應定期間先命補正之情形，尚屬有別
    。又第二審上訴之目的，既在於請求撤銷、變更原判決，則
    所謂「具體理由」，自應就原判決如何足以撤銷、如何應予
    變更之「事實上」或「法律上」之具體根據，本於確實之訴
    訟資料暨原因事實之所出，逐一敘述、記載，必已具體指出
    原判決事實認定所依憑之證據有如何之錯誤（例如原判決所
    採納之證據如何不具證據能力，所為證明力之判斷如何違背
    經驗、論理法則等），法律之適用（尤其實體法）有如何違
    誤之處，而足以動搖原判決使之成為不當或違法而得改判之
    事由；必要時並應提出有利於己之事證，期使第二審法院採
    納，俾為有利於上訴人之認定，始屬合法。上訴理由之敘述
    ，應先合乎具體之要求，始有所敘述可取與否之實體審理與
    判斷之問題。是上訴人之上訴書狀雖敘述上訴理由，但僅泛
    言原判決認定事實錯誤、違背法令、量刑失之過重或輕縱等
    情詞，而未依上揭意旨指出具體事由，或形式上雖已指出具
    體事由，然該等事由縱使屬實，亦不足以認為原判決有何不
    當或違法（例如所指摘訴訟程序之瑕疵，將因第二審重新審
    理而補正），或其所陳之事由，與訴訟資料所載不相適合，
    或所指摘原判決之「不當」或「違法」根本不存在者，均應
    認其實質上並未符合具體之要件，庶符節制濫行上訴之立法
    意旨。
二、原審判決被告丙○○損壞他人之自小客車引擎蓋，足以生損
    害於他人，處拘役30日，如易科罰金，以新臺幣1千元折算1
    日。又損壞他人之玻璃門，足以生損害於他人，處拘役40
    日，如易科罰金，以新臺幣1千元折算壹日。應執行拘役60
    日，如易科罰金，以新臺幣1千元折算壹日。上訴意旨略以:
    上訴人事發當天與其夫（即被告)全程在場，藍白拖鞋是因
    看其夫腳上有流血，才回家拿衛生紙和拖鞋給他穿上，對方
    家離上訴人家僅約50公尺左右。證人即被害人優妮所述之高
    瘦男子係隔壁鄰居，因聽到喧嘩聲前來看熱鬧而已，當時上
    訴人也在場。關於優妮受傷部分，上訴人親眼見到她係收拾
    地上玻璃致手指流血，隨後由她的老闆騎機車載出去。又事
    發當時因不能確定是否住這一家，又無人來對應，何以會對
    一個不相識又是外傭的人出手。當時被告是在他們的住戶外
    大聲喧嘩，使人心生不快，但並無傷人、拍打車子之實，爰
    提起上訴云云。
三、原判決依憑證人即告訴人甲○○、優妮於警詢中所為之證述
    、證人即被告之妻乙○○之證述、醫師李振興所開立之診斷
    證明書、現場及被告傷勢照片四幀等證據，認定被告有毀損
    、過失傷害之犯行，從形式上觀察，於法尚無不合。惟查，
    對於上訴人為被告利益上訴否認被告犯罪所執之前開辯解，
    原判決既已就證人間之供述，並與卷內其他直接、間接證據
    參互審酌，本於推理作為，為認定犯罪事實之基礎，且此證
    據取捨及證據證明力之判斷，尚無悖乎一般經驗法則。是原
    判決既已在理由內詳予指駁說明證人優妮之證詞為可採及上
    訴人證稱其全程在場之證述為不可採，而認定被告有毀損他
    人自小客車引擎蓋及玻璃門與過失傷害之犯行（見原判決第
    3頁至第4頁），所為論斷，於法尚無不合。上訴意旨，徒憑
    己詞，再事爭執，且未具體指明原判決前開認事或用法有何
    不當或違法情形，綜此，應認被告之上訴實質上未符合理由
    應具體之要件。依上說明，其上訴為不合法律上之程式，應
    予駁回。並不經言詞辯論為之。
四、據上論斷，應依刑事訴訟法第367條前段、第372條，判決如
    主文。
中    華    民    國    98    年    7     月    31    日
            刑事第二十二庭審判長法  官  何菁莪
                                法  官  李麗珠
                                法  官  洪于智
以上正本證明與原本無異。
不得上訴。
                                書記官  強梅芳
中    華    民    國    98    年    8     月    3     日


司法院資訊處製作；財團法人民間司法改革基金會備份。
